臺灣嘉義地方法院民事裁定　96年度家抗字第36號
抗　告　人　乙○
代　理　人　甲○○
上列當事人請求繼承表示事件，對於中華民國96年6月28日本院9
6年度聲繼字第6號第一審裁定，提起抗告，本院家事法庭合議庭
裁定如下：
    主  文
原裁定廢棄。
抗告人繼承表示准予備查。
抗告費用新臺幣壹仟元由抗告人負擔。
    理  由
一、抗告意旨略以：抗告人於原審提出之中華人民共和國安徽省
    阜陽市公證處（2005）皖阜公證字第119號親屬關係公證書
    ，已載明抗告人確為被繼承人朱印開之繼承人，並提出上開
    公證書及財團法人海峽交流基金會證明文件為證，原審未詳
    調查，而逕予駁回抗告人之聲請，實有未當，爰依法提出抗
    告，請將原裁定廢棄，依法為准予繼承等語。
二、按抗告法院認抗告為有理由者，應廢棄原裁定，自為裁定，
    必要時得命原法院或審判長更為裁定，非訟事件法第46條準
    用民事訴訟法第436條之1第3項，復準用第492條規定甚明。
三、本件原審以抗告人所提文件，並未檢附被繼承人之父朱長懷
    、母游氏已經死亡或已拋棄繼承之文件，經原審命抗告人補
    正，迄未能補正，再經原審依職權向嘉義榮民服務處調閱被
    繼承人資料及生前往來書信文件確認後，被繼承人於大陸地
    區雖尚有姊一名，惟並無其姊之姓名，所留地址則與抗告人
    之地址不同，復核閱被繼承人與大陸地區親屬間之往來書信
    ，可確認被繼承人尚有兄弟多人存於大陸地區，唯一留存被
    繼承人與其姊往來之書信，亦無法確認其姊即為抗告人，復
    無其他事證可供調查、確認，難認抗告人與被繼承人確係姊
    弟關係，其聲明非有理由，而駁回抗告人之聲請，固非無據
    。惟查：
（一）依抗告人乙○於原審所提出(1)業經財團法人海峽交流基金
      會於94年10月20日以（94）南核字第068385號認證之西元
      2005年9月9日之中華人民共和國安徽省阜陽市公證處（20
      05）皖阜公證字第119號親屬關係公證書所載：「茲證明
      乙○（女，1922年8月6日出生，現住安徽省穎上縣黃鄉
      汪郢村136號）是朱印開（男，1926年8月15日出生，于20
      04年10月死亡，生前住台灣省嘉義縣水上鄉柳林村50-64
      號）的胞姐」；(2)業經財團法人海峽交流基金會於96年4
      月24日以（96）南核字第023320號認證之西元2006年3月7
      日之中華人民共和國安徽省阜陽市公證處（2006）皖阜公
      證字第17號親屬關係公證書所載：「申請人：乙○，女，
      1922年8月6日出生，現住安徽省穎上縣黃鄉汪郢村136
      號。關係人：朱喜婷，男，出生日期、死亡日期均不詳。
      朱游氏，女，出生日期、死亡日期均不詳。朱長懷，男，
      1901年8月20日出生，于1937年7月4日死亡。游氏，女，1
      903年7月18日出生，于1968年2月6日死亡。朱印開，男，
      1926年8月15日出生，于2004年10月22日死亡。朱印美，
      男，1933年9月16日出生，于1968年2月6日死亡。茲證明
      申請人乙○是關係人朱喜婷、朱游氏的孫女；申請人乙○
      是關係人朱長懷、游氏的女兒；申請人乙○是關係人朱印
      開、朱印美的胞姐」等語，有前述認證證明及公證書附於
      原審卷可參；而經本院審核抗告人於原審所提出被繼承人
      朱印開除戶謄本內之年籍資料，與抗告人上開於原審所提
      出公證書內之朱印開年籍資料均屬相同；再觀以抗告人提
      出前述之公證書載明，被繼承人朱印開於西元2004年10月
      22日死亡，核與本件被繼承人朱印開戶籍謄本及死亡證明
      書所載相符，且與行政院國軍退除役官兵輔導委員會嘉義
      榮民服務處所載列，朱印開於93年10月22日亡故之榮民基
      本資料相符，有嘉義榮民服務處96年5月17日嘉榮服字第0
      960001751號書函附於原審卷可稽，足見前揭公證書上抗
      告人乙○實為被繼承人朱印開之胞姊，應可認定。
（二）綜上，抗告人確實為被繼承人朱印開之胞姊無訛，抗告人
      提出於原審之前開公證書，已堪認抗告人確係被繼承人之
      胞姊，且朱印開未婚、無子女，及其父母、兄弟、祖父母
      均業已死亡乙情，有前開公證書及繼承系統表可證，抗告
      人自屬被繼承人之遺產繼承人，原審未予詳查而駁回抗告
      人聲請，自有未合，抗告意旨指摘原裁定不當，求予廢棄
      ，洵屬有據，爰將原裁定廢棄，並裁定如主文所示。
四、據上論結，本件抗告為有理由，依非訟事件法第46條、第21
    條第1項前段，裁定如主文。
中　　華　　民　　國　　96　　年　　11　　月　　15　　日
                  家事法庭審判長法  官　林世芬
                                法  官  涂裕洪
                                法  官  黃仁勇
上正本係照原本作成。
如不服本裁定應於裁定送達後十日內，依非訟事件法第45條「非
以適用法規顯有錯誤為理由，不得再抗告」之規定向本院提出抗
告理由狀。
中　　華　　民　　國　　96　　年　　11　　月　　15　　日
                                書記官  孫靜芳
